【裁判字號】    97,易,1469
【裁判日期】    970915
【裁判案由】    竊盜
【裁判全文】
臺灣彰化地方法院刑事判決              97年度易字第1469號
公  訴  人  臺灣彰化地方法院檢察署檢察官
被      告  甲○○
上列被告因竊盜案件，經檢察官提起公訴（97年度偵字第5795、
7025號），本院判決如下：
    主  文
甲○○所犯如附表所示之罪，各處如附表所示之刑。主刑部分應
執行有期徒刑壹年陸月。
    犯罪事實
一、甲○○前於民國96年間，因違反毒品危害防制條例案件，經
    臺灣南投地方法院以96年度投刑簡字第662 號，判處有期徒
    刑3 月確定，於96年11月29日易科罰金執行完畢。詎仍不知
    悔改，復於下列時、地，為竊盜犯行：
  (一)甲○○意圖為自己不法之所有，於97年5 月25日17時3 分許
    ，攜帶其所有，客觀上足以傷害人身體供兇器使用之小型剪
    線器1 支，駕騎車牌號碼ILZ ─520 號重型機車，前往南投
    縣鹿谷鄉○○路○ 段606 號前，以該剪線器剪斷乙○○所有
    之電纜線，而竊取3 條各長約10公尺之電纜線得手。惟甲○○見所竊得之電纜線合計僅約30公尺，價值不高，旋隨意將
    電纜線棄置在現場大樹旁後，駕騎上揭機車離去。嗣經警調
    閱路口影監視器，而循線查獲。
  (二)甲○○意圖為自己不法之所有，於97年6 月12日凌晨0 時許
    ，攜帶其所有，客觀上足以傷害人身體供兇器使用之紅色 T
    型扳手1 支（起訴書誤載為2 支），在雲林縣斗六市○○路
    雲林溪巷之加蓋停車場，以上開T 型扳手撬開戊○○所有之
    車牌號碼AH─6968號自小客車車門後，再以該T 型扳手插入
    啟動電門鑰匙孔，竊取上揭自小客車得手，供己使用。
  (三)甲○○、丁○○（拘提中，另行審結）與綽號為「黑青」之
    不詳男子（下稱「黑青」）共同基於意圖為自己不法所有之
    概括犯意聯絡，於97年6月19日凌晨2時10分許，結夥 3人共
    同攜帶其及丁○○共同所有，客觀上足以傷害人身體供兇器
    使用之爬電桿插梢10支、T 型扳手2 支、1 字型螺絲起子 1
    支、圓形鐵桿1 支、鐵撬1 支、瓦斯噴槍2 支、人孔蓋開孔
    器1 支、美工刀7 支、鐵製勾子1 支、鋼索2 條、電纜剪 1
    支、電動砂輪機1 台、剪線器3 支等工具，由甲○○駕駛所
    竊得之車牌號碼AH─6968號自小客車，搭載丁○○與「黑青
    」，前往彰化縣二水鄉○○村○○路○ 段16號附近，推由丁○○以瓦斯噴槍熔化臺灣電力股份有限公司（下稱臺電公司
    ）及己○○所有之電纜線外殼後，再由甲○○、「黑青」持
    剪線器剪斷臺電公司及己○○所有之電纜線計4 條，於渠等
    正在收取剪下之電纜線之際，適為巡邏員警經過而查獲，致
    未得逞，並扣得甲○○、丁○○所有供作案用（包括犯罪事
    實(一)、(二)所用）之爬電桿插梢10支、T 型扳手2 支、1 字型
    螺絲起子1 支、圓形鐵桿1 支、鐵撬1 支、瓦斯噴槍2 支、
    人孔蓋開孔器1 支、美工刀7 支、鐵製勾子1 支、鋼索2 條
    、電纜剪1 支、電動砂輪機1 台、剪線器3 支、布手套7 個
    、手電筒1 支及掛勾1組。
二、案經彰化縣警察局田中分局報告及南投縣警察局竹山分局報
    由臺灣南投地方法院檢察署呈請臺灣高等法院檢察署臺中分
    院令轉臺灣彰化地方法院檢察署檢察官偵查起訴。
    理    由
壹、證據能力部分：
    本案全部卷證所涵括之供述證據及非供述證據，經公訴人及
    被告甲○○同意全部證據之證據能力，是後述所引用證據之
    證據能力均無疑義，合先敘明。
貳、事實認定及論罪科刑部分：
一、訊據被告甲○○就上開竊盜犯行均坦承不諱，且據證人即被
    害人乙○○、戊○○、己○○、臺電公司員工庚○○於警詢
    時均證述遭竊物品綦詳，及經證人即被告父親丙○○、同案
    被告丁○○證述、供述在卷，並有現場照片、路口監視器翻
    拍照片、贓物認領保管單、彰化縣警察局車輛尋獲電腦輸入
    單等件附卷可稽，此外並有如附表所示之物扣案可證。足徵
    被告前開不利於己之自白，應認與事實相符。再被告甲○○
    竊得上開物品，係欲持往變賣得現，亦據被告甲○○供述在
    卷，故被告甲○○為上開所示各次竊盜犯行時，均有為自己
    不法所有之意圖至明。本案事證已臻明確，被告犯行均堪認
    定，皆應予依法論科。
二、按刑法第321 條第1 項第3 款之攜帶兇器竊盜罪，係以行為
    人攜帶兇器竊盜為其加重條件，此所謂兇器，其種類並無限
    制，凡客觀上足對人之生命、身體、安全構成威脅，具有危
    險性之兇器均屬之，且祇須行竊時攜帶此種具有危險性之兇
    器為已足，並不以攜帶之初有行兇之意圖為必要，最高法院
    79年台上字第5253號判例要旨可供參照。查本件被告甲○○
    分別攜帶以行竊之如犯罪事實(一)、(二)、(三)所示之各該物品中
    ，其主要構成部分多為金屬材質，質地堅硬，且為尖銳或鈍
    狀之物，並具有一定之重量，有工具照片附卷可稽，以之揮
    刺、擊打，均足以傷害人之生命、身體，客觀上顯足以對人
    身安全構成威脅，是該等工具應屬刑法第321 條第1 項第 3
    款所稱之「兇器」甚明。是核被告甲○○就上開犯罪事實(一)
    、(二)之所為，均係犯刑法第321 條第1 項第3 款之攜帶兇器
    竊盜罪。核被告甲○○就上開犯罪事實(三)之所為，則係犯刑
    法第321 條第2 項、第1 項第3 款、第4 款之結夥三人以上
    攜帶兇器竊盜未遂罪。且按共同正犯之成立，祇須具有犯意
    之聯絡，行為之分擔，既不問犯罪動機起於何人，亦不必每
    一階段犯行，均經參與。又共同正犯之意思聯絡，不限於事
    前有所協議，其於行為當時，基於相互之認識，以共同犯罪
    之意思參與者，亦無礙於共同正犯之成立。最高法院34年上
    字第862 號、73年臺上字第1886號判例意旨可資參照。被告
    甲○○、丁○○及綽號為「黑青」之不詳男子間，就上開犯
    罪事實(三)所示犯行，有犯意聯絡及行為分擔，均為共同正犯
    論處。又被告甲○○已著手如犯罪事實(三)所載竊盜行為之實
    行，惟未生竊得財物之結果，為未遂犯，爰依刑法第25條第
    2 項之規定，按既遂犯之刑減輕其刑。被告甲○○前後3 次
    行竊之犯行，各次行竊之時間、地點及前揭犯罪方法及被害
    法益均不相同，顯係基於各別犯意而為之，應予分論併罰。
    又查被告前於96年間因違反毒品危害防制條例案件，經臺灣
    南投地方法院以96年度投刑簡字第662 號判處有期徒刑3 月
    確定，於96年11月29日易科罰金執行完畢，有臺灣高等法院
    被告前案紀錄表在卷足憑，被告前受有期徒刑之執行完畢後
    ，5 年以內故意再犯本件有期徒刑以上之各罪，均為累犯，
    均應依刑法第47條第1 項之規定，加重其刑，其中就犯罪事
    實(三)所載竊盜未遂犯行部分之刑之加減並依法先加後減之。
    爰審酌被告甲○○正值年輕力強，竟不思上進循正途獲取生
    活所需，卻以行竊他人財物變現之方式，而滿足個人需求，
    造成被害人等之財產損害及生活不便，缺乏對他人財產權須
    予以尊重之觀念，干擾被害人之經濟生活，對社會秩序影響
    非輕，並念及其竊盜物品數量、價值多寡，犯罪所得非鉅或
    告未遂，犯罪事實(一)所示之財物損失，業與被害人乙○○達
    成和解，業據證人乙○○證述在卷（見偵字第2662號卷第13
    頁），犯罪事實(二)部分，業經被害人領回，犯罪事實(三)部分
    則尚未與被害人達成和解，被告甲○○於犯罪後業經坦承犯
    行，犯後態度尚佳等一切情狀，分別量處如主文所示之刑，
    並定其應執行之刑，以示懲儆。至扣案如附表所示之物，均
    係被告甲○○及共犯所有供單獨或共同犯上開加重竊盜犯行
    所用之物，業據被告甲○○供明在卷，均應依刑法第38條第
    1 項第2 款之規定，宣告沒收。至扣案之鑰匙1 支，被告於
    警詢時陳稱係黑青提供插在汽車電門上假裝是自己的車子等
    語，核與被告所犯前揭3 次竊盜犯行尚無直接關連，復非屬
    違禁物，本院認尚無沒收之必要，併此敘明。
三、被告丁○○部分，待本院拘提到案後另行審結，併此敘明。
據上論斷，應依刑事訴訟法第299條第1項前段，刑法第28條、第
321 條第1 項第3 款、第4 款、第2 項、第47條第1 項、第25條
第2 項、第51條第5 款、第38條第1 項第2 款，判決如主文。
本案經檢察官王元郁到庭執行職務。
中    華    民    國    97    年    9     月    15    日
                  刑事第五庭    法  官  簡婉倫
以上正本證明與原本無異。
如不服本判決，應於判決送達後10日內，向本院提出上訴書狀，
上訴書狀應「敘述具體上訴理由」，並按他造當事人之人數附繕
本。「切勿逕送上級法院」。
告訴人或被害人對於判決如有不服具備理由請求檢察官上訴者，
其上訴期間之計算係以檢察官收受判決正本之日期為準。
中    華    民    國    97    年    9     月    15    日
                                書記官  林盛輝
附錄本案論罪科刑法條
中華民國刑法第321條
犯竊盜罪而有左列情形之一者，處六月以上、五年以下有期徒刑：
一、於夜間侵入住宅或有人居住之建築物、船艦或隱匿其內而犯之
者。
二、毀越門扇、牆垣或其他安全設備而犯之者。
三、攜帶兇器而犯之者。
四、結夥三人以上而犯之者。
五、乘火災、水災或其他災害之際而犯之者。
六、在車站或埠頭而犯之者。
前項之未遂犯罰之。
附表：
┌──────┬────────────────────────┐
│竊盜犯行編號│應處罪刑（含扣案物品）                          │
├──────┼────────────────────────┤
│犯罪事實(一)  │甲○○攜帶兇器竊盜，累犯，處有期徒刑柒月，扣案之│
│            │小型剪線器壹支沒收。                            │
├──────┼────────────────────────┤
│犯罪事實(二)  │甲○○攜帶兇器竊盜，累犯，處有期徒刑捌月，扣案之│
│            │紅色T型扳手壹支沒收。                           │
├──────┼────────────────────────┤
│犯罪事實(三)  │甲○○結夥三人以上攜帶兇器竊盜未遂，累犯，處有期│
│            │徒刑玖月，扣案之爬電桿插梢拾支、T型扳手貳支、一 │
│            │字型螺絲起子壹支、圓形鐵桿壹支、鐵撬壹支、瓦斯噴│
│            │槍貳支、人孔蓋開孔器壹支、美工刀柒支、鐵製勾子壹│
│            │支、鋼索貳條、電纜剪壹支、電動砂輪機壹台、剪線器│
│            │參支、布手套柒個、手電筒壹支及掛勾壹組均沒收。  │
└──────┴────────────────────────┘


司法院資訊處製作；財團法人民間司法改革基金會備份。
